# IPO中股东以现金置换原始出资的问题

提问人：尹莫西 时间：2012-12-29 10:43:44
IPO遇到的企业， 6 年以股东用无形资产以收益法评估后做价 3000 万出资，工商手续等均无问题。 现在想上市了，发现投入的无形资产根本没达到预期收益，意味着出资不实了， 股东就想干脆用 3000 万现金把无形资产置换出来。做法是没问题的，问题是在处理的时候， 我们与券商发生了分歧： 券商认为是视同当年的会计差错，比较报表时把无形资产的摊销都冲回来，当然报告期的净资产就增加了。 我们认为置换是现在发生的事项，货币投入也是现在时点才完成的，只能是将现在帐面无形资产余额 800 万冲掉， 其余的2200 万记入资本公积，不能调整无形资产已摊销部分。 请各位帮忙看一下，实务中是如何操作的？我们的观点是否正确？

回答人：chenyiwei
回复 尹莫西 的帖子
如果目前的情况表明当初的无形资产出资作价金额不公允，则当初依据该作价金额确认无形资产就构成了前期重大错报，因此在更正该错报时，需要把虚增的无形资产作价金额及其对应的摊销额全部冲回，使之体现为按出资时的公允价值初始计量的结果。但是，对于出资不实部分，应考虑前期申报报表中是否需相应追溯调整实收资本（这在实务中目前做法不一致），到用现金补足出资后才认为注册资本已经足额到位。

回答人：chenyiwei
回复 五老峰 的帖子
1 、前期差错更正的会计分录如你所述。但在实务中，也存在某些公司对历史上的出资不足金额在前期调整时不冲减实收资本而是挂其他应收款的情况，使得这个问题在申报期内显得不是那么令人注目，据说一些已过会的公司也有采用这种做法的。但是这种做法在逻辑上是存在矛盾的：一方面因为出资瑕疵而补足或者置换出资，另一方面又对历史上虚增的实收资本未予以调减。
2 、我理解对更正后的评估值应要求证券资格的评估机构出具评估报告。 3 、尽管证监会对历史上存在（但在申报期内或者申报期之前已经纠正）的出资瑕疵的关注度可能有下降趋势，但还是尽可能建议谨慎对待。也可参考近期内过会的公司对类似问题的处理方式。

提问人：lighting 时间：2013-01-18 16:13:05
请问陈版，如果无形资产的摊销全部冲回，是冲减未分配利润吗，是否还会涉及补缴这部分摊销相应的所得税影响。 谢谢!

回答人：chenyiwei
按照会计差错更正的方式，将累积影响数调整期初未分配利润。如果相关摊销已在税前扣除的，不排除需要补税的可能性。

提问人：五老峰 时间：2013-01-19 14:55:56
一般会计政策上不会对这类其他应收款规定具体单独的减值政策吧，我想只能套一般的应收款的坏账计提政策，这类如果其他应收款，按前期会计差错处理，那么应该账龄很长了，按一般的账龄计提，可能都要全额计提坏账了。 我想问IPO实务中这些公司对此会不会计提坏账准备呢？如果不计提，又如果制订坏账政策说明呢？ 不 知陈老师能否告诉一下近期上市或过会也披露存在出资不实的公司名称呢？ 我也可以下摘资料学习一下。 谢谢了！

回答人：chenyiwei
如果确认其他应收款的，一般套用“对关联方的应收款项采用个别认定方式计提坏账准备”的做法。这类资料在之声和投行版面有整理，你可以找一下看看，关注其附注中的历史沿革部分。

提问人：alony 时间：2013-12-14 19:44:55
建议打入专门账户，出完后你们需要验资的，当然他们操作越规范对我们会计师越有利。 至于补足出资的账务处理，似乎证监会不是那么关注，只要你确实补足了，账务处理上能自圆其说，具体怎么处理他们似乎都不认为是原则性问题。 你这种情况我个人倾向于作为会计差错处理

回答人：chenyiwei
基本赞同此观点。